ko: 가정/원예 용품 > 실내 장식 > 액자: 디지털 사진 프레임
hr-HR: Dom i vrt > Dekoracije > Okviri za slike: Digitalni okviri za fotografije
sv: Hem och trädgård > Dekor > Bildramar: Digitala fotoramar
zh-TW: 居家和庭園 > 裝飾用品 > 畫框: 數位相框
es: Casa y jardín > Decoración > Marcos para fotos: Portarretratos digitales
da: Hjem og have > Indretning > Fotorammer: Digitale fotorammer
sl-SI: Dom in vrt > Dekoracija > Okvirji za slike: Digitalni fotookvirji
pt-BR: Casa e jardim > Decoração > Porta-retratos: Porta-retratos digitais
hu: Otthon és kert > Dekoráció > Képkeretek: Digitális képkeretek
pt-PT: Casa e jardim > Decoração > Molduras: Molduras digitais
cs: Dům a zahrada > Bytové doplňky a dekorace > Rámy na obrazy: Digitální fotorámečky
nb: Hjem og hage > Dekor > Bilderammer: Digitale fotorammer
ro-RO: Casă și grădină > Decorațiuni > Rame pentru fotografii: Rame foto digitale
nl: Huis en tuin > Decoratie > Fotolijstjes: Digitale fotolijsten
fi: Koti ja puutarha > Koristeet > Kehykset: Digitaaliset valokuvakehykset
sk-SK: Dom a záhrada > Dekorácie > Rámiky na fotografie: Digitálne fotorámčeky
el: Σπίτι & κήπος > Διακόσμηση > Κορνίζες: Ψηφιακές κορνίζες φωτογραφιών
it: Casa e giardino > Arredo > Cornici: Cornici digitali
tr: Ev ve Bahçe > Dekor > Resim Çerçeveleri: Dijital Fotoğraf Çerçeveleri
zh-CN: 家居与园艺 > 装饰 > 相框/画框: 数码相框
fr: Maison et jardin > Décorations > Cadres photo: Cadres photo numériques
en: Home & Garden > Decor > Picture Frames: Digital Photo Frames
vi: Nhà và vườn > Trang trí > Khung ảnh: Khung ảnh kỹ thuật số
de: Heim & Garten > Dekoration > Bilderrahmen: Digitale Bilderrahmen
pl: Dom i ogród > Ozdoby > Ramy do obrazów: Cyfrowe ramki na zdjęcia
bg-BG: Дом и градина > Декорация > Рамки за картини: Дигитални фоторамки
th: บ้านและสวน > ของประดับตกแต่ง > กรอบรูป: กรอบรูปดิจิทัล
ja: ホーム・ガーデン > インテリア・エクステリア > 額縁: デジタルフォトフレーム
lt-LT: Namai ir sodas > Dekoras > Paveikslų rėmeliai: Skaitmeniniai foto rėmeliai
ru: Дом и сад > Декор > Рамы для картин и фоторамки: Цифровые фоторамки